臺灣臺北地方法院刑事裁定　　　　　　　　　　　　　九十一年度聲判字第一二號
　　聲　請　人
　　即　告訴人　甲○○
　　代　理　人　陳明暉
　　被　　　告　乙○○
右列聲請人因告訴被告偽造文書等案件，不服台灣高等法院檢察署檢察長駁回再議之
處分（九十一年度議字第六六六號），聲請交付審判，本院裁定如左：
    主  文
聲請駁回。
    理  由
一、按告訴人不服上級法院檢察署檢察長或檢察總長認再議為無理由而駁回之處分者
    ，得於接受處分書後十日內委任律師提出理由狀，向該管第一審法院聲請交付審
    判。法院認為交付審判之聲請不合法或無理由者，應駁回之。刑事訴訟法第二百
    五十八條之一、第二百五十八條之三第二項前段，分別定有明文。
二、本件聲請人即告訴人甲○○以被告乙○○涉犯偽造文書、殺人未遂、違反毒品危
    害防制條例及違反稅捐稽徵法、違反證券交易法等罪，向臺灣臺北地方法院檢察
    署檢察官提出告訴及告發，經該檢察署檢察官以八十八年度偵字第二四七六二號
    為不起訴處分後，聲請人因對偽造文書部分不服而聲請再議，經臺灣高等法院檢
    察署檢察長認再議為有理由，以八十九年度議字第一六八六號命令將偽造文書部
    分發回續行偵查後，經臺灣臺北地方法院檢察署檢察官再以八十九年度偵續字第
    四六六號為不起訴處分，聲請人不服又聲請再議，經臺灣高等法院檢察署檢察長
    認再議有理由，以九十年度議字第六八九號命令發回續行偵查，臺灣臺北地方法
    院檢察署檢察官仍以九十年度偵續一字第二三四號為不起訴處分，聲請人第三次
    聲請再議，經臺灣高等法院檢察署檢察長認再議無理由，以九十一年度議字第六
    六六號處分書駁回再議之聲請。
三、聲請交付審判意旨略以：查處分書所載理由略以有關被告涉嫌偽造文書部分，業
    經告訴人自承於相關之委託買賣證券受託契約及委任開戶並授權買賣證券書上自
    行簽名與蓋章，應認被告無偽造文書情事等情，固非無見。然查有關被告是否涉
    及背信罪部分，處分理由認定其並未經原檢察官為不起訴處分，自不屬再議範圍
    等語，則有待商榷。查被告是否涉及背信罪，業經告訴人於偵查程序再三要求原
    檢察官進行調查，此有先前針對不服臺灣臺北地方法院檢察署檢察官八十九年度
    偵續字第四六六號不起訴處分所提出之再議聲請狀足證，其後並於發回後之九十
    年度偵續一字第二三四號一案偵查中再予補充告訴理由。惟該不起訴處分書卻於
    理由中明載『本件告訴人僅就被告偽造文書罪嫌聲請再議，其餘罪嫌，均屬確定
    』等，可見該不起訴處分明顯置告訴人前揭有關被告涉嫌背信罪部分之主張於不
    顧，其就偽造文書以外之罪嫌（解釋上當然也包括背信部分），既未經調查並說
    明其理由，即逕行認為已經『確定』，顯有疏誤。而且，既然該不起訴處分已認
    定『其餘罪嫌，均屬確定』。在實質上亦等同該不起訴處分書對此業經論斷。因
    此，處分書所認定有關背信部分既未經原檢察官為不起訴處分，自不屬再議範圍
    云云，應無理由。第查，告訴人雖簽署該委託買賣證券受託契約及委任開戶並授
    權買賣證券書，惟當時簽署之本意及認知在於委託被告之公司為告訴人自己代為
    進行股票交易，而非同意被告或其員工為人頭買賣股票。因此，不能因為告訴人
    簽有委託買賣證券受託契約等文件，即逕認為告訴人同意擔任被告之人頭。今被
    告未經告知告訴人，亦未經告訴人授權，即逕利用被告為人頭，以被告之帳戶買
    賣炒作股票，違背其原受委託之事項，並足生損害於告訴人，已該當背信之罪責
    。因認臺灣高等法院檢察署九十一年度議字第六六六號駁回處分為無理由，而被
    告涉有背信罪責，爰依法檢具律師委任狀提出理由如上云云。
四、經查：
（一）聲請人前於八十八年四月十二日以被告涉犯偽造文書、殺人未遂、違反毒品危
      害防制條例及違反稅捐稽徵法、違反證券交易法等罪嫌，向臺灣臺北地方法院
      檢察署檢察官提出告訴及告發，經該檢察署檢察官以八十八年度偵字第二四七
      六二號為不起訴處分後，聲請人因對被告涉嫌冒用其名義買賣股票（即偽造文
      書部分）部分不服，聲請再議，經臺灣高等法院檢察署檢察長認再議有理由，
      以八十九年度議字第一六八六號命令將此部分發回續行偵查一節，有本院依職
      權調閱之臺灣臺北地方法院檢察署八十八年度他字第八四四號偵查卷附八十八
      年四月十二日訊問筆錄（見臺灣臺北地方法院檢察署八十八年度他字第八四四
      號偵查卷第二頁）及臺灣臺北地方法院檢察署檢察官八十八年度偵字第二四七
      六二號不起訴處分書、刑事再議聲請狀、臺灣高等法院檢察署檢察長八十九年
      度議字第一六八六號命令（見臺灣臺北地方法院檢察署八十九年度偵續字第四
      六六號偵查卷第三至十一頁）等件可稽。足認除偽造文書部分外，被告所涉犯
      殺人未遂、違反毒品危害防制條例及違反稅捐稽徵法、違反證券交易法等罪嫌
      ，均經臺灣臺北方法院檢察署檢察官以八十八年度偵字第二四七六二號不起訴
      處分確定無訛。職此，臺灣臺北地方法院檢察署九十年度偵續一字第二三四號
      不起訴處分書載稱：「本件告訴人僅就被告偽造文書罪嫌聲請再議，其餘罪嫌
      ，均屬確定」等語，即無不合。
（二）第查，聲請人因不服臺灣臺北地方法院檢察署檢察官八十九年度偵續字第四六
      六號不起訴處分，而於九十年二月十九日提出再議聲請狀，並於案件發回續行
      偵查之九十一年度偵續一字第二三四號一案進行中，於九十年九月十二日具狀
      補充告訴理由指稱：「‧‧‧被告未經告知告訴人即逕以被告為其人頭買賣股
      票，縱然其無偽造文書之犯行，亦不免於背信之罪責」等語（見臺灣臺北地方
      法院檢察署檢察官九十年度偵續一字第二三四號偵查卷第十九頁）。然則此部
      分告訴人指訴被告涉嫌背信部分，並未經該檢察官為不起訴處分，此觀諸臺灣
      臺北地方法院檢察署檢察官九十年度偵續一字第二三四號不起訴處分書，絲毫
      未提及背信部分之論證自詳。按被告涉犯偽造文書部分既經原檢察官以九十年
      度偵續一字第二三四號不起訴處分，理論上與被告涉嫌背信部分，即無何裁判
      上一罪關係可言，檢察官對偽造文書部分為不起訴處分之效力，依法尚不及於
      背信部分。本件聲請意旨指稱臺灣臺北地方法院檢察署檢察官九十年度偵續一
      字第二三四號不起訴處分書，業已就被告涉嫌背信部分加以論斷，容有誤會。
（三）按「告訴人接受不起訴處分書後，得於七日內以書狀敘述不服之理由，經原檢
      察官向直接上級法院檢察署檢察長或檢察總長聲請再議」，刑事訴訟法第二百
      五十六條第一項前段定有明文。聲請人指訴被告涉嫌背信部分，既未經原檢察
      官為不起訴處分，告訴人自無由對之聲請再議，此乃至明之理。臺灣高等法院
      檢察署九十一年度議字第六六六號處分書指明：「至聲請人指訴被告涉嫌背信
      部分，並未經原檢察官為不起訴處分，自不屬本件再議範圍」等語，實屬的論
      。綜上，本院認臺灣高等法院檢察署九十一年度議字第六六六號處分書，指明
      聲請人指訴被告涉嫌背信部分，未經原檢察官不起訴處分，非屬再議範圍，並
      對於駁回偽造文書部分之再議聲請，詳加敘述，經核並無不當。聲請人捨向原
      檢察官請求就未經偵查終結之背信部分繼續偵查，任加指摘駁回再議聲請之處
      分不當，非有理由，應予駁回。
五、依刑事訴訟法第二百五十八條之三第二項前段，裁定如主文。
中    華    民    國  九十一      年      四      月      二十五    日
                                      臺灣臺北地方法院刑事第六庭
                                          審判長法  官  黃  俊  明
                                                法  官  黃  程  暉
                                                法  官  吳  秋 宏
右正本證明與原本無異。
如不服本裁定，應於送達後五日內，向本院提出抗告狀。
                                                書記官  林  碧  華
中    華    民    國      九十一      年      四      月      二十五    日
